臺灣高等法院高雄分院刑事裁定　　　　　110年度抗字第342號
抗　告　人
即聲請人　　廖美銀



被　　　告　傅信銘




上列抗告人因被告竊盜案件，聲請具保停止羈押，不服臺灣屏東
地方法院110 年度聲字第1189號中華民國110 年8 月25日裁定，
提起抗告，本院裁定如下：
    主  文
抗告駁回。
    理  由
一、原審裁定意旨略以：㈠被告傅信銘因竊盜案件，前經臺灣屏
    東地方法院於110 年8 月14日訊問後，認其涉犯刑法第321
    條第1 項第2 、3 款踰越安全設備攜帶兇器竊盜罪嫌嫌疑重
    大，又於警詢中自陳未居住在戶籍地高雄市○○區○○路00
    0 號，且於110 年8 月14日經警緝獲到案，足認被告無固定
    之住居所，有事實足認被告有逃亡之虞，復審酌被告於本案
    係於竊盜現場為警當場查獲，且案發當時，除本案外，尚有
    多起竊盜案件，經臺灣屏東、橋頭地方檢察署檢察官起訴或
    臺灣屏東地方法院審理中，足認被告有反覆實施同一竊盜犯
    行之虞，而有刑事訴訟法第101 條第1 項第1 款、第101 條
    之1 第1 項第5 款規定之羈押原因，為確保後續審判偵查程
    序之進行，自同日起執行羈押在案。㈡被告涉犯本案之刑法
    第321 條第1 項第2 、3 款踰越安全設備攜帶兇器加重竊盜
    罪嫌，業據被告於臺灣屏東地方法院訊問程序時坦承犯行，
    核與告訴人方宏申於警詢時之指訴情節相符，復有偵查報告
    、屏東縣警察局屏東分局搜索扣押筆錄暨扣押物品目錄表、
    贓物認領保管單各1 份及蒐證照片6 張等附卷可證，足認被
    告涉犯上開罪嫌之犯罪嫌疑重大。衡諸被告犯案後未居住家
    中，經按址送達無著，囑警拘提結果亦發現戶籍地乃大門深
    鎖、無人居住等情，此有送達證書及高雄市政府警察局仁武
    分局110 年5 月31日高市警仁分偵字第11071535000 號函及
    所附台灣橋頭地方檢察署、該署檢察官拘票、報告書、高雄
    市政府警察局仁武分局交辦單、查訪表各一份可參，足認被
    告未居住於戶籍地一節應屬無訛。而被告固於屏東縣○○鄉
    ○設巷0 號為警緝獲，然聲請人（即被告之母）稱被告係在
    台東水泥廠工作，堪信被告平日亦未住居於緝獲地，復未陳
    報台東工作之送達地址，自有事實足認被告有逃亡之虞，是
    被告具刑事訴訟法第101 條第1 項第1 款之羈押原因。另參
    酌被告自99年、108 年、109 、110 年犯有多次竊盜案件，
    此有台灣高等法院被告前案紀錄表一份可參，其於110 年2
    月13日犯本件加重竊盜案件，業足認被告如交保在外，亦有
    反覆實施刑法第320 條、第321 條竊盜罪之虞，經權衡國家
    刑事司法權之有效行使、社會秩序及公共利益、其人身自由
    私益受限制程度，認現階段對被告予以羈押仍屬適當、必要
    ，亦合乎比例原則。聲請人雖請求為被告交保，惟經審酌被
    告之年齡、資力、前科紀錄及本案犯罪情節等一切情狀，認
    被告上開逃亡或再犯竊盜罪之危險無法以具保、責付、限制
    住居等方式代替，而有羈押之必要。此外，被告亦無刑事訴
    訟法第114 條不得駁回之原因。從而，本案聲請人聲請具保
    停止羈押，尚難准許，應予駁回。另聲請意旨以被告心智缺
    陷，無法為完全之陳述，請求為被告指定公設辯護人或律師
    為被告辯護云云。然觀以聲請人自陳不認為被告有心智問題
    ，未做過智能鑑定（參刑事聲請具保停止羈押狀㈠第2 至4
    行），又被告緝獲到案於訊問時尚能應答如流，臺灣屏東地
    方法院認尚無為被告指定辯護之必要。
二、抗告意旨如附件。
三、按被告及得為其輔佐人之人或辯護人，得隨時具保，向法院
    聲請停止羈押，刑事訴訟法第110 條第1 項定有明文。又按
    被告經法官訊問後，認為犯罪嫌疑重大，而有下列情形之一
    ，非予羈押，顯難進行追訴、審判或執行者，得羈押之︰㈠
    逃亡或有事實足認為有逃亡之虞者。㈡有事實足認為有湮滅
    、偽造、變造證據或勾串共犯或證人之虞者。㈢所犯為死刑
    、無期徒刑或最輕本刑為5 年以上有期徒刑之罪，有相當理
    由認為有逃亡、湮滅、偽造、變造證據或勾串共犯或證人之
    虞者。刑事訴訟法第101 條第1 項定有明文。又羈押被告之
    目的，在於確保訴訟程序之進行、證據之存在及刑罰之執行
    ，而被告有無羈押之必要，及羈押後其原因是否仍然存在，
    有無繼續羈押之必要，應否延長羈押，均屬事實認定之問題
    ，法院有依法認定、裁量之職權，自得就具體個案情節予以
    斟酌決定。如就客觀情事觀察，法院許可羈押之裁定在目的
    與手段間之衡量並無明顯違反比例原則，即無違法或不當可
    言，且關於羈押原因之判斷，不適用訴訟上嚴格證明之原則
    ，而應適用自由證明法則（最高法院98年度台抗字第405 號
    裁定意旨參照）。是刑事被告經法官訊問後，有無刑事訴訟
    法第101 條第1 項各款或第101 條之1 第1 項各款規定羈押
    原因所規定之情形，應否羈押，法院應按訴訟進行之程度、
    卷證資料及其他一切情事斟酌之。
四、經查：被告本案確實因通緝始到案，原審以被告坦承犯案，
    涉犯刑法第321 條第1 項第2 、3 款踰越安全設備攜帶兇器
    加重竊盜罪嫌，犯罪嫌疑重大，而認具刑事訴訟法第101 條
    第1 項第1 款之羈押原因。及被告自99年、108 年、109 、
    110 年犯有多次竊盜案件，足認被告有反覆實施同一竊盜犯
    行之虞，而有刑事訴訟法第101 條之1 第1 項第5 款規定之
    羈押原因，為確保後續審判偵查程序之進行，認現階段對被
    告予以羈押仍屬適當、必要，亦合乎比例原則，並說明以被
    告上開逃亡或再犯竊盜罪之危險無法以具保、責付、限制住
    居等方式代替，而有羈押之必要。且被告亦無刑事訴訟法第
    114 條不得駁回之原因，乃駁回具保停止羈押之聲請，難謂
    有違法之處。就聲請意旨以被告心智缺陷，無法為完全之陳
    述，請求為被告指定公設辯護人或律師為被告辯護或送鑑定
    云云，原裁定復說明參酌聲請人自陳不認為被告有心智問題
    ，未做過智能鑑定，且被告緝獲到案於訊問時尚能應答如流
    ，乃認尚無為被告指定辯護之必要。亦無違誤可言。
五、原審依卷內客觀事證斟酌，認被告有刑事訴訟法第101 條第
    1 項及第101 條之1 第1 項第5 款規定之情形，有羈押之必
    要，而裁定羈押，並駁回具保之聲請，經核均無違誤。抗告
    所執前詞指摘原裁定不當，並就被告有正常工作及收入、智
    能不足、無逃亡之虞、給予智能鑑定機會等等，要係對於原
    審法院審酌羈押時得裁量、判斷之職權行使，或無關之事漫
    事爭執，尚不足以推翻原羈押裁定之適法性，揆諸前揭說明
    ，本件抗告，為無理由，應予駁回。
據上論結，應依刑事訴訟法第412 條，裁定如主文。
中    華    民    國   110    年    9     月    16    日
                  刑事第一庭    審判長法  官  蔡國卿
                                      法  官  林家聖
                                      法  官  惠光霞
以上正本證明與原本無異。
不得再抗告。
中    華    民    國   110    年    9     月    17    日
                                      書記官  黃月瞳